【裁判字號】    99,抗,75
【裁判日期】    990326
【裁判案由】    聲請撤銷緩刑等
【裁判全文】
臺灣高等法院高雄分院刑事裁定            99年度抗字第75號
抗  告  人  臺灣屏東地方法院檢察署檢察官
受  刑  人  甲○○
上列抗告人因聲請撤銷緩刑等案件，不服臺灣屏東地方法院中華
民國99年1 月28日裁定（99年度撤緩字第6 號），提起抗告，本
院裁定如下：
    主  文
抗告駁回。
    理  由
一、抗告意旨略以：受刑人甲○○前因偽造文書案件，經原審法
    院以95年度簡字第1832號判處有期徒刑4 月，受刑人上訴後
    ，經該院以96年度簡上字第12號駁回上訴，並諭知緩刑3 年
    ，應向公庫支付新臺幣（下同）4 萬元，於民國96年2 月14
    日確定；惟受刑人不知警惕，於上開緩刑確定後，持續違反
    商標法，並經智慧財產法院以98年度刑智上易字第112 號判
    處拘役30日確定，而受處分人於上開緩刑期間，經商標權人
    來來超商公司於97年12月17日寄發存證信函通知停止使用該
    商標，受刑人亦置之不理，足認原宣告之緩刑難收其預期效
    果，而有執行刑罰之必要，原審未察，以後案較輕之判決（
    拘役30日）撤銷前案較重之判決有失公允為由，裁定駁回撤
    銷緩刑宣告之聲請，尚有未恰，爰抗告請求撤銷原裁定，另
    為適法之裁定。
二、按受緩刑之宣告，而有於緩刑期內因故意犯他罪，在緩刑期
    內受6 月以下有期徒刑、拘役或罰金之宣告確定之情形，足
    認原宣告之緩刑難收其預期效果，而有執行刑罰之必要者，
    得撤銷其宣告，新修正刑法第75條之1 第1 項第2 款定有明
    文。惟得否撤銷緩刑之宣告，除須符合刑法第75條之1 第1
    項各款之要件外，另賦予法院決定撤銷與否之權限，亦即由
    法院審核是否符合「足認原宣告之緩刑難收其預期效果，而
    有執行刑罰之必要」。故法官應本於合目的性之裁量，就受
    刑人所犯前後數罪間，關於法益侵害之性質、再犯之原因、
    罪名有無關聯或類同，與違反法規範之情節是否重大、受刑
    人主觀犯意所顯現之惡性及其反社會性等情節，是否已使前
    案原為促使惡性輕微之受刑人或偶發犯、初犯改過自新而宣
    告之緩刑，已難收其預期之效果，而確有執行刑罰之必要等
    各項情形，妥適加以審酌。
三、本件受刑人前因偽造文書案件，經原審法院以95年度簡字第
    1832號判處有期徒刑4 月，受刑人上訴後，該院以96年度簡
    上字第12號駁回上訴，並諭知緩刑3 年，受刑人應向公庫支
    付4 萬元，於96年2 月14日確定；又受刑人於緩刑期內之95
    年10月間起至98年4 月17日止，因違反商標法案件，經智慧
    財產法院以98年度刑智上易字第112 號判處拘役30日，於98
    年11月26日確定等情，有上開刑事判決及臺灣高等法院被告
    前案紀錄表在卷可證。惟查，受刑人於上開緩刑期內，雖因
    故意犯違反商標法案件，於緩刑期間內受6 月以下之拘役宣
    告確定，然是否足認緩刑之宣告難收其預期效果，而有執行
    有期徒刑之必要，乃須衡酌相關情況決定之。茲審酌受刑人
    前案所犯偽造署押罪，依判決認定之事實，受刑人係屏東縣
    鹽埔鄉○○村○○路13號「K.O 超商」之負責人，於95年10
    月17日中午12時20分許，因民眾檢舉其無照營業，經警據報
    前往臨檢，受刑人於該次臨檢紀錄表及調查筆錄偽簽「林怡
    君」署押，嗣於同年月29日員警再次前往查證時，受刑人即
    承其為甲○○本人，而查悉上情，顯見受刑人之犯罪情節尚
    非重大。又受刑人後案所犯違反商標法案件，係其於95年10
    月間某日向章繼宗（違反商標法部分，業經智慧財產法院判
    處拘役30日）受讓上址「K.O 超商」，並繼續援用該店原設
    置之「K.O 」商標圖樣，迄至98年初被查獲為止。可知受刑
    人前、後案所犯之罪名並不相同，其犯罪型態、危害程度、
    所侵害法益類型等，亦彼此殊異，且員警於95年10月間前往
    該址調查是否無照營業之時（即前案偽造署押時），既已知
    悉受刑人有使用「K.O 」之商標圖樣經營超商，竟並未一併
    查辦其違反商標法之罪嫌，自難以嗣後其偽造署押之罪業經
    法院宣告緩刑確定，即認其於緩刑期間內故意犯違反商標法
    之罪，存有高度之法敵對意識而一再犯案，判定原宣告之緩
    刑有難收其預期效果，而有執行刑罰之必要，況抗告人即檢
    察官於聲請時，亦未提出受刑人原宣告之緩刑難收其預期效
    果之具體事證，以供法院參酌，是原審法院審酌前開各情，
    因認本件聲請於法未合，而為駁回檢察官撤銷緩刑及減刑（
    指前案偽造文書部分）聲請之裁定，經核並無違誤。抗告人
    仍執陳詞提起抗告，指摘原裁定不當，尚非可採，抗告為無
    理由，應予駁回。
四、據上論斷，應依刑事訴訟法第412 條，裁定如主文。
中    華    民    國    99    年    3     月    26    日
                  刑事第三庭  審判長法  官   莊崑山
                                    法  官   莊松泉
                                    法  官   唐照明
以上正本證明與原本無異。
不得再抗告。
中    華    民    國    99    年    3     月    26    日
                                    書記官   黃琳群

司法院資訊處製作；財團法人民間司法改革基金會備份。
